【裁判字號】    89,交上易,428
【裁判日期】    900418
【裁判案由】    過失致死等
【裁判全文】
臺灣高等法院刑事判決                          八十九年度交上易字第四二八號
    上  訴  人  臺灣桃園地方法院檢察署檢察官
    被      告  乙○○
右上訴人因被告過失致死等案件，不服臺灣桃園地方法院八十九年度交易字第二四八
號，中華民國八十九年七月三十一日第一審判決（起訴案號：臺灣桃園地方法院檢察
署八十九年度偵字第七○九五號），提起上訴，本院判決如左：
    主  文
原判決撤銷。
乙○○服用酒類，不能安全駕駛動力交通工具而駕駛，處有期徒刑肆月。又因過失致
人於死，處有期徒刑壹年貳月。應執行有期徒刑壹年伍月。
    事  實
一、乙○○於民國（下同）八十九年四月二十九日晚上約二十時許，於飲用酒類，吐
    氣所含酒精成分每公升一點五八毫克，已不能安全駕駛動力交通工具之情況下，
    仍於同年四月三十日上午九時十五分許，駕駛車號ＬＩ─三三○八號自用小客車
    ，沿桃園縣平鎮市○○路，往龍潭方向行駛，途經平鎮市○○路南勢二段黃昏市
    場旁，應注意車輛行駛時，駕駛人應注意車前狀況，隨時採取必要之安全措施，
    以避免危險之發生以及汽車駕駛人飲酒後其吐氣所含酒精成分超過每公升零點二
    五毫克以上者，不得駕車之規定，且依當時情況並無不能注意情事，竟疏未注意
    ，自後撞及同向車道在前，由李步光所駕駛，搭載其妻古阿定之車號ＢＲ─七四
    七八號自用小客車，致古阿定受有胸部鈍挫傷，經送醫急救仍不治死亡，李步光
    亦受有胸部挫傷併左側第七肋骨骨折併血胸、左下肢擦挫傷等傷害，經送醫治療
    ，嗣因車禍受傷，引發併發性腹腔濃瘍及敗血性休克死亡。
二、案經臺灣桃園地方法院檢察署檢察官相驗自動檢舉偵查起訴。
    理  由
一、右揭犯罪事實，業據被告坦承不諱，核與被害人家屬甲○○指訴之情節相符，復
    有舉發違反道路交通管理事件通知單、桃園縣警察局道路交通事故現場測繪記錄
    表、龍潭敏盛綜合醫院病歷表、死亡證明書、酒精測試紀錄及現場車損照片附卷
    可稽。被害人古阿定、李步光確因本件車禍受傷死亡，亦經檢察官督同檢驗員相
    驗屬實，並製有勘驗筆錄、相驗屍體證明書及驗斷書各二份在卷為憑。被告於肇
    事後，經檢驗其酒精測定值為每公升一點五八毫克，有被告簽名捺指印之酒精測
    定紀錄表一紙在卷可證，且其於案發後，經警進行測試結果，駕車有蛇行、車身
    搖擺不定，駕駛操控力顯然欠佳，車輛行徑偏離常軌，時而加速，時而突停，無
    法正常操控車速，應訊語無倫次，含糊不清或意識模糊，注意力無法集中，走路
    東倒西歪，走直線時腳步不穩，無法平衡，亦有查獲後測試、觀察職務報告一份
    在卷為憑，足見被告因服用酒類後，已達於不能安全駕駛動力交通工具之程度。
二、按「汽車行駛時，駕駛人應注意車前狀況，隨時採取必要之安全措施．．．。」
    、「汽車駕駛人有左列情形之一者，不得駕車：．．．二、飲酒後其吐氣所含酒
    精成分超過每公升零點二五毫克以上者」，道路交通安全規則第九十四條第三項
    前段及第一百十四條第二款分別定有明文。被告駕車行經上開路段，應注意前開
    規定，以防免事故之發生，且依當時復無不能注意情事，乃竟疏未注意，撞及李
    步光所駕自用小客車，以致肇事，致古阿定受有胸部鈍挫傷，經送醫急救不治死
    亡。李步光亦受有胸部挫傷併左側第七肋骨骨折併血胸、左下肢擦挫傷等傷害，
    經送醫治療，因車禍受傷引發併發性腹腔濃瘍、敗血性休克死亡，自有過失。被
    告之過失行為與被害人古阿定、李步光死亡結果間，亦有相當因果關係，本件事
    證明確，被告過失犯行洵堪認定。
三、核被告所為，係犯刑法第一百八十五條之三之酒後不能安全駕駛動力交通工具而
    駕駛罪及同法第二百七十六條第一項之過失致死罪。被告以一過失行為致被害人
    李步光、古阿定死亡，係屬一行為觸犯數同一罪名之同種想像競合犯，應從一重
    處斷。被告於肇事後，經檢驗其酒精測定值為每公升一點五八毫克，有如前述，
    其酒醉駕車因而致人死亡，應依道路交通管理處罰條例第八十六條第一項規定加
    重其刑。被告所犯上開酒後不能安全駕駛動力交通工具而駕駛及過失致死二罪間
    ，前者為故意犯，後者為過失犯，犯意各別，行為互殊，應予分論併罰。
四、原審因予論罪科刑，固非無見。惟查：被告於酒後吐氣所含酒精成分每公升一點
    五八毫克，仍貿然駕駛動力交通工具，致造成被害人古阿定、李步光二人死亡，
    惡性非輕，且犯後迄未與被害人家屬達成和解，自不宜寬縱，乃原審僅就酒後不
    能安全駕駛動力交通工具而駕駛罪論處被告罰金一萬八千元及就過失致死罪論處
    被告有期徒刑八月，殊嫌過輕。公訴人循告訴人聲請上訴意旨，執此指摘原判決
    不當，為有理由，均應予撤銷改判。爰審酌被告犯罪之動機、目的、所生危害、
    犯後態度以及迄未與被害人家屬達成和解，賠償損害等一切情狀，量處如主文第
    二項所示之刑，並定其應執行之刑，以示懲儆。
據上論斷，應依刑事訴訟法第三百六十九條第一項前段、第二百九十九條第一項前段
、第三百六十四條、刑法第一百八十五條之三、第二百七十六條第一項、第五十五條
前段、第五十一條第五項，道路交通管理處罰條例第八十六條第一項，罰金罰鍰提高
標準條例第一條前段，判決如主文。
本案經檢察官曾忠己到庭執行職務。
中      華      民      國     九十     年      四      月     十八     日
                              台灣高等法院刑事第六庭
                                  審判長法  官  陳  春  秋
                                        法  官  徐  培  元
                                        法  官  高  明  哲
右正本證明與原本無異。
不得上訴。
                                        書記官  李  垂  福
中      華      民      國     九十     年      四      月     十九     日
附錄本案論罪科刑依據之法條：
刑法第一百八十五條之三:
服用毒品、麻醉藥品、酒類或其他相類之物，不能安全駕駛動力交通工具而駕駛者，
處一年以下有期徒刑、拘役或三萬元以下罰金。
刑法第二百七十六條第一項：
因過失致人於死者，處二年以下有期徒刑、拘役或二千元（現已提高十倍為
二萬元）以下罰金。


司法院資訊處製作；財團法人民間司法改革基金會備份。
